ACORDAO-COMPLETO-2346270

ACÓRDÃO DE RELAÇÃO

ACÓRDÃO DE RELAÇÃO 1280/2019 ATA 5/2019 - SEGUNDA CÂMARA

Acórdão 1280/2019-TCU-Segunda Câmara
Considerando que a presente tomada de contas especial foi instaurada pelo Fundo Nacional de Saúde - FNS/MS em desfavor dos Srs. Juvenilson Passos dos Santos (gestão: 2005-2008) e Ednaldo dos Santos Barros (gestão: 2009-2012) , como então prefeitos de Sento Sé - BA, diante da omissão no dever de prestar contas e da não comprovação da boa e regular aplicação dos recursos federais aportados pelo Convênio nº 2.146/2007 firmado, em 31/12/2007, para a aquisição de equipamento e de material permanente em prol da unidade básica de Saúde sob o valor de R$ 37.410,00; 
Considerando que, por intermédio do Acórdão 1583/2014-TCU-Segunda Câmara, o TCU julgou irregulares as contas do Sr. Juvenilson Passos dos Santos para condená-lo em débito e em multa;
Considerando que, em 24 de janeiro de 2019, o Sr. Jutahy Magalhães Neto (OAB/DF 23.066) , como procurador do Sr. Juvenilson Passos dos Santos, acostou à Peça nº 68 o expediente com a alegação de o aludido responsável não ter sido notificado do Acórdão 1583/2014-TCU-Segunda Câmara e, por aí, requereu a devolução de todo e qualquer prazo para o exercício do direito de defesa, em respeito aos princípios do contraditório e da ampla defesa;
Considerando, todavia, que o aludido responsável foi notificado do Acórdão 1583/2014-TCU-Segunda Câmara por meio do Ofício 1015/2014-TCU/SECEX-BA (Peça nº 47) , tendo esse documento sido recebido em 5/6/2014, em conformidade com a AR acostada à Peça nº 51, de sorte que o prazo de quinze dias previsto no art. 285 do RITCU para a eventual interposição de recurso de reconsideração teria se esvaído em 17/9/2018;
Considerando que os prazos para a apresentação de recursos perante o TCU são peremptórios, não havendo previsão legal e regimental para a sua dilação, em consonância com a jurisprudência do TCU (v. g.: Acórdãos 279/2009, 1.974/2009 e 803/2011, do Plenário; Acórdão 1074/2011-TCU-Primeira Câmara; e Acórdão 1372/2011-TCU-Segunda Câmara) ;
Considerando, pelo exposto, que não deve ser deferido o aludido pleito do ora requerente, diante não apenas da ausência do substrato fático, mas também da falta de amparo jurídico;
Considerando, enfim, que, nesse sentido, está o parecer da unidade técnica acostado à Peça nº 69;
Os Ministros do Tribunal de Contas da União, reunidos em Sessão de 2ª Câmara, ACORDAM, por unanimidade, com fundamento no art. 143, inciso V, alínea "e", e § 3º, do Regimento Interno do TCU, aprovado pela Resolução nº 246, de 2011, em indeferir, por ausência de pressupostos legais e regimentais, a solicitação apresentada pelo Sr. Jutahy Magalhães Neto (OAB/DF 23.066) , como procurador do Sr. Juvenilson Passos dos Santos, ao pleitear a suposta prorrogação do prazo para a apresentação de recurso pelo aludido responsável, e prolatar a seguinte determinação, de acordo com os pareceres emitidos nos autos:
1. Processo TC-Processo 023.102/2012-8 (TOMADA DE CONTAS ESPECIAL) 
	1.1. Apensos: TC-Processo 018.887/2014-7 (COBRANÇA EXECUTIVA) e TC-Processo 018.888/2014-3 (COBRANÇA EXECUTIVA) 
	1.2. Responsáveis: Ednaldo dos Santos Barros (CPF XXX.461.535-XX) e Juvenilson Passos dos Santos (CPF XXX.374.685-XX) .
	1.3. Entidade: Município de Sento Sé - BA.
	1.4. Relator: Ministro-Substituto André Luís de Carvalho.
	1.5. Representante do Ministério Público: Procurador Júlio Marcelo de Oliveira.
	1.6. Unidade Técnica: Secretaria do TCU no Estado da Bahia (Sec-BA) .
	1.7. Representação legal: 
	1.7.1. Jutahy Magalhaes Neto (OAB/DF 23.066) , representando Juvenilson Passos dos Santos; e 
	1.7.2. Miucha Pereira Bordoni (OAB/DF 25.538) , entre outros, representando Ednaldo dos Santos Barros.
	1.8. Determinar à Sec-BA que envie a cópia do presente Acórdão, acompanhado do parecer da unidade técnica, ao Sr. Juvenilson Passos dos Santos.

Segunda Câmara

Município de Sento Sé - BA.

Ednaldo dos Santos Barros (CPF XXX.461.535-XX) e Juvenilson Passos dos Santos (CPF XXX.374.685-XX).

ACORDAO-COMPLETO-2354487

Acórdão de Relação 3287/2019 - Segunda Câmara

Acórdão de Relação

ANDRÉ DE CARVALHO

Procurador Júlio Marcelo de Oliveira.

TOMADA DE CONTAS ESPECIAL (TCE)

Secretaria do TCU no Estado da Bahia (Sec-BA).